【裁判字號】    97,易,387
【裁判日期】    970229
【裁判案由】    竊盜
【裁判全文】
臺灣高雄地方法院刑事判決               97年度易字第387號
公  訴  人  臺灣高雄地方法院檢察署檢察官
被      告  乙○○
                    （另案
上列被告因竊盜案件，經檢察官聲請簡易判決處刑（96年度偵字
第31644 號），本院認不宜以簡易判決處刑，改依通常程序審理
，嗣被告於準備程序進行中就被訴事實為有罪之陳述，經本院告
知簡式審判程序之旨，並聽取被告與公訴人之意見後，裁定依簡
式審判程序審理，判決如下：
    主  文
乙○○犯攜帶兇器竊盜罪，累犯，處有期徒刑捌月。扣案之T 型
扳手壹支沒收。
    事  實
一、乙○○前於民國93年間因詐欺及施用毒品案件，經本院分別
    以93年度訴字第2997號、93年度訴字第2995號判決各判處有
    期徒刑3 月、8 月，2 罪經合併定應執行刑有期徒刑10月確
    定；另於94年間因施用毒品案件，經本院分別以94年度簡字
    第2806號、94年度訴字第2004號判決各判處有期徒刑3 月、
    8 月，2 罪經合併定應執行刑有期徒刑10月確定，並與上開
    各罪刑接續執行後，於95年10月12日假釋出監，嗣其假釋經
    撤銷，入監執行殘刑有期徒刑3 月1 日，甫於96年6 月4 日
    縮短刑期執行完畢。詎猶不知悛改，竟基於意圖為自己不法
    所有之竊盜犯意，於96年11月1 日下午2 時許，在高雄縣仁
    武鄉○○鄉○○路86-9號對面空地，持其所有客觀上足對人
    之身體、生命構成威脅，可供兇器使用之T 型扳手1 支，以
    該支T 型扳手撬開林復呈所有車號XD-6560 號自用小貨車之
    車門並入內發動該車之方式，竊取該部自用小貨車離去。嗣
    於同年月2 日早上7 時30分許，乙○○駕駛上開自用小貨車
    搭載不知情之吳文忠行經高雄縣仁武鄉○○路446 號之1 前
    時，為巡邏員警攔檢查獲，並扣得上開T 型扳手1 把，始悉
    上情。
二、案經高雄縣政府警察局仁武分局報告臺灣高雄地方法院檢察
    署檢察官偵查後，聲請簡易判決處刑。
    理  由
一、本件被告乙○○所犯係死刑、無期徒刑、最輕本刑為3 年以
    上有期徒刑以外之罪，其於審判程序中就被訴事實為有罪之
    陳述，經本院告知簡式審判程序之旨，並聽取公訴人及被告
    意見後，裁定進行簡式審判程序，合先敘明。
二、上揭事實，業據被告於本院供承不諱，核與證人即告訴人林
    復呈於警詢中證述其所有之自用小貨車失竊情節、證人吳文
    忠於警詢中證述其搭乘上開贓車為警查獲情節大致相符，並
    有扣押筆錄、扣押物品目錄表、贓物認領保管單及車籍查詢
    －基本資料詳細畫面單各1 紙、贓車及犯罪工具照片共4 張
    在卷可稽，及扣案之T 型扳手1 支可佐，足認被告之自白與
    事實相符，堪予採為本案論罪科刑之依據。本件事證明確，
    被告之加重竊盜犯行，洵堪認定，應依法論科。
三、按刑法第321 條第1 項第3 款之攜帶兇器竊盜罪，係以行為
    人攜帶兇器竊盜為其加重條件，此所謂兇器，其種類並無限
    制，凡客觀上足對人之生命、身體、安全構成威脅，具有危
    險性之兇器均屬之，且祇須行竊時攜帶此種具有危險性之兇
    器為已足，並不以攜帶之初有行兇之意圖為必要，最高法院
    著有79年度臺上字第5253號判例可資參照。查被告行竊本件
    自用小貨車所用之T 型扳手1 把，握柄部分為壓克力材質，
    扳手前端經磨為扁平狀，業經本院當庭勘驗無訛（97年2 月
    15日審判筆錄第4 頁），堪認係客觀上足以危害人之身體、
    生命安全之物，自屬兇器無訛，是核被告所為，係犯刑法第
    321 條第1 項第3 款之攜帶兇器竊盜既遂罪。又被告前於93
    年間因詐欺及施用毒品案件，經本院分別以93年度訴字第29
    97號、93年度訴字第2995號判決各判處有期徒刑3 月、8 月
    ，2 罪經合併定應執行刑有期徒刑10月確定；另於94年間因
    施用毒品案件，經本院分別以94年度簡字第2806號、94年度
    訴字第2004號判決各判處有期徒刑3 月、8 月，2 罪經合併
    定應執行刑有期徒刑10月確定，並與上開各罪刑接續執行後
    ，於95年10月12日假釋出監，嗣其假釋經撤銷，入監執行殘
    刑有期徒刑3 月1 日，並於96年6 月4 日縮短刑期執行完畢
    ，有臺灣高等法院被告前案紀錄表在卷可考，其受有期徒刑
    執行完畢後，5 年內再故意犯本件有期徒刑以上之罪，為累
    犯，應依刑法第47條第1 項規定，加重其刑。爰審酌被告不
    思循正當工作以獲致財物維生，竟為圖私利，竊取本件自用
    小貨車，除侵害告訴人林復呈之財產權益外，其以持用兇器
    之方式行竊，更足以危害個人生命、身體安全，行為誠有不
    該，惟念及被告犯後尚能坦承犯行，且所竊車輛亦已發還告
    訴人等一切情狀，量處如主文所示之刑。又扣案之T 型扳手
    1 支，係被告所有用以竊取前開車輛之工具，已據被告自承
    在卷（上開審判筆錄第4 頁），堪認係被告所有供本件犯罪
    所用之物，爰依刑法第38條第1 項第2 款規定，併予宣告沒
    收。
據上論斷，依刑事訴訟法第452 條、第273 條之1 第1 項、第28
4 條之1 、第299 條第1 項前段，刑法第321 條第1 項第3 款、
第47條第1 項、第38條第1 項第2 款，判決如主文。
本案經檢察官甲○○到庭執行職務。
中    華    民    國    97    年    2     月    29    日
                  刑事第十四庭  法  官  蔣志宗
以上正本證明與原本無異。
如不服本判決，應於判決送達後10日內，向本院提出上訴狀。
中    華    民    國    97    年    2     月    29    日
                                書記官  吳智媚
附錄本件論罪科刑之法條：
刑法第321條第1項
犯竊盜罪而有左列情形之一者，處6月以上、5年以下有期徒刑：
一  於夜間侵入住宅或有人居住之建築物、船艦或隱匿其內而犯
    之者。
二  毀越門扇、牆垣或其他安全設備而犯之者。
三  攜帶兇器而犯之者。
四  結夥三人以上而犯之者。
五  乘火災、水災或其他災害之際而犯之者。
六  在車站或埠頭而犯之者。


司法院資訊處製作；財團法人民間司法改革基金會備份。
